【裁判字號】    95,海商,3
【裁判日期】    950622
【裁判案由】    損害賠償
【裁判全文】
臺灣臺北地方法院民事裁定               95年度海商字第3號
原      告  鼎大科技股份有限公司
法定代理人  丁○○
訴訟代理人  張秀夏律師
複代理人    尤淳郁律師
被      告  志聰電子有限公司
法定代理人  戊○○
被      告  萬達國際有限公司
法定代理人  乙○○
訴訟代理人  陳佩吟
被      告  甲○○○○○ ○○.
            船務運輸有限公司）
                        , M.
                        G R.
法定代理人  丙○○
                        , M.
                        G R.
上列當事人間損害賠償事件本院裁定如下：
    主  文
本件移送臺灣高雄地方法院。
    理  由
一、按訴訟之全部或一部，法院認為無管轄權者，依原告聲請或
    依職權以裁定移送其管轄法院，民事訴訟法第28條第1項定
    有明文。次按民事訴訟法第12條規定：因契約涉訟者，如經
    當事人定有債務履行地，得由該履行地之法院管轄。又民事
    訴訟法第15條第1項規定：因侵權行為涉訟者，得由行為地
    之法院管轄。
二、本件原告起訴主張民國（下同）91年間CITRON ELECTRONIC
    CO.,LTD（下簡稱CITRON公司）與被告志聰電子有限公司（
    下簡稱志聰公司）簽立買賣契約，由CITRON公司將CD526D-5
    2X CD-ROM DRIVES BEIGE、CW099D-52X CD-RW DRIVES BEIG
    E、CW088D-48X CDRW DRIVES BEIGE、CW078D-40X CD-RW
    DRIVES BEIGE等商品8200個、500個、1000個、1500個（簡
    稱系爭貨物），總價金為美金98,870元裝成一個貨櫃，由香
    港運送至台灣高雄港，並委由被告甲○○○○○ ○○○○○○○○ ○ ○○○
    ○○○○○○○○○○○ LTD.（即嘉達船務運輸有限公司下簡稱嘉達公
    司）將系爭貨物裝載於OSG ALPHA V.104N船舶後，由被告嘉
    達公司於94年1月19日簽發原證六載貨證券一件編號HKG-KAO
    -050119（下簡稱系爭提單），上載明託運人為CITRON公司
    ，受貨人為志聰公司（如被證一所示，惟原告提出之載貨證
    券上則記載受貨人為上海商業銀行）。然系爭貨物於94年1
    月21日運抵高雄港，被告萬達萬達國際有限公司（下簡稱萬
    達公司）受被告嘉達公司委託處理有關放貨事宜，萬達公司
    於系爭貨物運送至高雄港後，逕聯絡受貨人志聰公司並製造
    小提單後，將系爭貨物交付予被告志聰公司。而原告於94年
    9月18日與第三人CITRON公司簽訂「債權轉讓契約」，由CIT
    RON公司將其對被告之貨款及損害賠償債權計美金98,870 元
    整讓與原告。故原告主張被告間有共同侵權行為；同時被告
    志聰公司亦應依買賣契約法律關係給付本件金額等語。惟經
    查本件原告主張之契約關係債務履行地為高雄市或台北縣樹
    林市，而依原告主張之侵權行為地亦為高雄市；又本件被告
    萬達國際有限公司分公司在高雄（業經被告代理人陳述明確
    ），參照前開說明及民事訴訟法第20條之規定，本件自應由
    臺灣高雄地方法院管轄。玆原告向無管轄權之本院起訴，顯
    係違誤。
三、依職權將本件移送於該管轄法院。
四、依首開法條裁定如主文。
中    華    民    國    95    年    6     月    22    日
                  民事第四庭    法  官  洪遠亮
以上正本係照原本作成
如對本裁定抗告須於裁定送達後10日內向本院提出抗告狀，並繳
納抗告費新臺幣1,000元
中    華    民    國    95    年    6     月    22    日
                                書記官  柯金珠


司法院資訊處製作；財團法人民間司法改革基金會備份。
